【裁判字號】    92,上訴,284
【裁判日期】    920417
【裁判案由】    違反麻醉藥品管理條例等
【裁判全文】
臺灣高等法院刑事判決                            九十二年度上訴字第二八四號
    上  訴  人  臺灣臺北地方法院檢察署檢察官
    被      告  乙○○
                丙○○
    共      同
    指定辯護人  甲○公設辯護人王永炫
右上訴人因違反麻醉藥品管理條例等案件，不服臺灣臺北地方法院八十七年度訴字第
五○八號，中華民國九十一年十二月二十日第一審判決（起訴案號：臺灣臺北地方法
院檢察署八十六年度偵字第二二八五、五四二二號），提起上訴，甲○判決如左：
    主  文
上訴駁回。
    理  由
一、公訴意旨略以：
    (一)被告乙○○、丙○○與彭志彩、孫嘉源、吳清郎、廖春蓮（現更名為丁○○）
      共同基於概括之犯意（彭志彩、孫嘉源涉犯竊盜犯行部分均經原審法院於八十
      八年六月四日以八十七年度訴字第五○八號判決無罪，嗣經甲○於八十九年三
      月二十二日以八十九年度上訴字第二三六號裁判上訴駁回確定，吳清郎所涉竊
      盜犯行部分業經台灣宜蘭地方法院於九十年一月十八日以八十七年度訴字第二
      四二號判決無罪，嗣經甲○於九十年五月一日以九十年度上訴字第四一二號裁
      判上訴駁回確定，廖春蓮部分另移最高法院審理），自八十四年間起，或二人
      或結夥三人，攜帶大型螺絲起子駕用租來之ＨＮ－二四四三號或ＳＢ－三一○
      九號小客車，以闖空門方式，分別在台北縣新莊市○○道附近、五股工業區、
      板橋市林家花園，新莊市○○路五八八號林平等家、台北市○○區○○路二十
      號梁許麗香家及二十之一、二十之二號邱明智家、同路二十二巷四之三號張淑
      華家盜取對講機監視器，並在新樹路一家工廠竊取一台電視機及擴大器。又於
      八十六年一月間某日，由被告丙○○駕車搭載吳清郎及廖春蓮至台北縣新莊市
      ○○街三四四之十六號均輝企業處，由廖春蓮把風，結夥三人以攜帶之瑞士刀
      ，竊取不詳姓名人之監視器螢幕一台，得手後載往中興橋下售與舊貨商，因認
      被告乙○○、丙○○共同涉犯刑法第三百二十一條第一項第三、四款之結夥三
      人攜帶兇器竊盜罪嫌云云。
    (二)再被告乙○○自八十五年十二月底起，又基於概括之犯意，幫助被告陳壽屏販
      賣安非他命與黃秋龍與其他不特定人（陳壽屏販賣安非他命犯行部分另行併案
      審理），因認被告乙○○涉有違反麻醉藥品管理條例第十三條之一第二項第一
      款之非法販賣化學合成麻醉藥品安非他命罪嫌云云。
    (三)又被告丙○○因吸食安非他命耗費大，自八十五年七月起由吳清郎在台北市○
      ○路○段一八一巷四號二樓免費提供安非他命供渠吸食，由被告丙○○幫吳清
      郎送安非他命至中和市交客戶，自八十五年十二月起連續送二次，每次收取一
      千五百元，並由被告丙○○具名租車，載吳清郎出去販賣安非他命（吳清郎涉
      犯非法販賣化學合成麻醉藥品安非他命犯行部分業經台灣宜蘭地方法院於九十
      年一月十八日以八十七年度訴字第二四二號判決無罪，嗣經甲○於九十年五月
      一日以九十年度上訴字第四一二號裁判上訴駁回確定）。被告陳壽屏（陳壽屏
      所涉行使偽造通用貨幣犯行業經原審法院於八十八年六月四日以八十七年度訴
      字第五○八號判決無罪，嗣經甲○於八十九年三月二十二日以八十九年度上訴
      字第二三六號裁判上訴駁回確定）於八十五年間，在桃園縣大溪鎮○○路向綽
      號「阿乖」之不詳姓名男子以一比三比例換購後三碼均為一五二、一五三及一
      五四號之千元偽鈔後，即由吳清郎（吳清郎涉犯行使偽造通用貨幣犯行部分業
      經台灣宜蘭地方法院於九十年一月十八日以八十七年度訴字第二四二號判決無
      罪，嗣經甲○於九十年五月一日以九十年度上訴字第四一二號裁判上訴駁回確
      定）以一比三比例向被告陳壽屏換購前揭千元偽鈔五十二張，吳清郎囑被告丙
      ○○點算後，即持二張叫被告丙○○到世界新聞專科學校附近一家租車行租車
      ，被認出係偽鈔後，被告丙○○即以真鈔換回撕毀。嗣又基於行使之概括犯意
      ，於八十六年一月初某日，由被告丙○○、吳清郎及廖春蓮持偽鈔至台北市○
      ○路○段某商店購買鍍金項鍊及玉戒，因認被告丙○○另涉犯違反麻醉藥品管
      理條例第十三條之一第二項第一款之非法販賣化學合成麻醉藥品安非他命罪嫌
      及刑法第一百九十六條第一項之行使偽造通用貨幣罪嫌云云。
二、按犯罪事實應依證據認定之，無證據不得推定其犯罪事實；被告之自白，不得作
    為有罪判決之唯一證據，仍應調查其他必要之證據，以察其是否與事實相符；又
    不能證明被告犯罪者，應諭知無罪之判決，刑事訴訟法第一百五十四條、、第一
    百五十六條第二項及第三百零一條第一項分別定有明文。次按事實之認定，應憑
    證據，如未能發現相當證據，或證據不足以證明，自不能以推測或擬制之方法，
    為裁判基礎（最高法院四十年台上字第八六號判例參照）。又認定犯罪事實，所
    憑之證據，雖不以直接證據為限，間接證據亦包括在內，然無論直接或間接證據
    ，其為訴訟上之證明，須於通常一般之人均不致於有所懷疑，而得確信其為真實
    之程度者，始得據之為有罪之認定，倘其證明尚未達到此一程度，而有合理性懷
    疑之存在時，即無從為有罪之認定，此亦有最高法院七十六年台上字第四九八六
    號判例可資參照。再共同被告所為不利於己之供述，固得採為其他共同被告犯罪
    之證據，但其陳述有無疑竇，乃能否採信，法院於職權範圍內，仍應予以相當之
    調查；此項不利之供述，須無瑕疵可指，而就其他方面調查，又與事實相符，始
    得採為其他共同被告犯罪事實之認定，自難專憑此項供述，為其他共同被告犯罪
    事實之認定。亦即仍須有補強證據以擔保該共同被告自白之真實性，始得採為論
    罪之依據。而所謂補強證據，則指除該共同被告不利於己之陳述外，其他足以證
    明該陳述之事實確具有相當程度真實性之證據而言，雖所補強者，非以事實之全
    部為必要，但亦須因補強證據與該項陳述之相互利用，足使犯罪事實獲得確信者
    ，始足當之（最高法院二十年上字第一八七五號、三十一年上字第二四二三號、
    三十八年穗特覆字第二九號、四十六年台上字第四一九號判例、八十八年度台上
    字第五七二九號判決參照）。末按被告之自白，雖為證據之一種，但依刑事訴訟
    法第一百五十六條第一項規定，被告之自白，須非出於強暴、脅迫、利誘、詐欺
    、違法羈押或其他不正之方法，且與事實相符者，始得為證據。又依同條第二項
    規定，被告之自白，不得作為有罪判決之唯一證據，仍應調查其他必要之證據，
    以察其是否與事實相符。立法目的乃欲以補強證據擔保自白之真實性，亦即以補
    強證據之存在，藉之限制自白在證據上之價值，防止偏重自白，發生誤判之危險
    。以被告之自白，作為其自己犯罪之證明時，尚有此危險；以之作為其他共犯之
    罪證時，不特在採證上具有自白虛偽性之同樣危險，且共犯者之自白，難免有嫁
    禍他人，而為虛偽供述之危險。是則利用共犯者之自白，為其他共犯之罪證時，
    其證據價值如何，按諸自由心證主義之原則，固屬法院自由判斷之範圍。但共同
    被告不利於己之陳述，雖得採為其他共同被告犯罪之證據，惟此項不利之陳述，
    須無瑕疵可指，且就其他方面調查，又與事實相符者，始得採為其他共同被告犯
    罪事實之認定。若不為調查，而專憑此項供述，即為其他共同被告犯罪事實之認
    定，顯與刑事訴訟法第一百五十六條第二項之規定有違。因之，現行刑事訴訟法
    下，被告之自白，或共同被告不利於己之陳述，其證明力並非可任由法院依自由
    心證主義之原則，自由判斷，而受相當之限制，有證據法定主義之味道，即尚須
    另有其他必要之補強證據，來補足其自白之證明力，始得採為斷罪資料，此亦有
    最高法院八十七年度台上字第三五二五號判決可資查考。
三、本件公訴人認被告乙○○、丙○○共同涉犯刑法第三百二十一條第一項第三、四
    款之結夥三人以上攜帶兇器竊盜犯行，被告乙○○並另涉有違反麻醉藥品管理條
    例第十三條之一第二項第一款之非法販賣化學合成麻醉藥品安非他命犯行，被告
    丙○○並另涉犯前開違反麻醉藥品管理條例第十三條之一第二項第一款之非法販
    賣化學合成麻醉藥品安非他命及刑法第一百九十六條第一項之行使偽造通用貨幣
    犯行，無非以被告乙○○、丙○○之自白及共同被告陳壽屏、彭志彩之供述、證
    人吳清郎、廖春蓮、黃秋龍之供陳及被害人林平等、邱明智、梁許麗香、張淑華
    之失竊報告、扣案證明筆錄、贓證物品清單、現場蒐證照片等件為主要論據。訊
    據被告乙○○、丙○○二人於原審及甲○審理時均堅決否認有前揭公訴人起訴之
    犯行，被告乙○○辯稱絕無為竊盜犯行，亦未販賣安非他命等語，被告丙○○則
    以渠並未幫證人吳清郎販賣安非他命，當時係因吳清郎被通緝，叫渠替其租一部
    車，租車時車行老闆質疑是假鈔，渠亦不知是真鈔或假鈔，因而懷疑是假鈔而將
    之撕掉；渠亦未與吳清郎等人至台北市○○路購物；且在法院開庭前，渠從未曾
    與乙○○見過面，實未曾與被告乙○○等人共同竊盜等語為辯。
四、經查：
    (一)被告乙○○、丙○○共同涉犯刑法第三百二十一條第一項第三、四款之結夥三
      人攜帶兇器竊盜犯行部分：
      １、被告乙○○自警詢、偵訊迄原審及甲○審理中均堅詞否認有為右揭竊盜犯
          行，是公訴人認被告乙○○業已自白不諱，顯有誤會。而被告丙○○於警
          詢中固曾供陳「八十六年元月初在新莊市○○街三四四之十六號均德或均
          輝企業（隔壁是做椅子的工廠），吳清郎叫我與廖春蓮在該處等候，吳清
          郎向我借了乙把瑞士刀後他獨自出門，回來後，他拿一個監視器鏡頭，後
          來他說他被綽號『郭仔』去偷那個鏡頭回來。」云云（見八十六年度偵字
          第五四二二號偵查卷宗第四頁反面），然被告丙○○於原審及甲○審理中
          業已堅決否認有為右揭共同竊盜犯行，是渠自白顯有瑕疵，尚不足以認定
          被告丙○○確有為此部分竊盜犯行。
      ２、再共同被告彭志彩於警詢中雖曾供述八十四年起證人吳清郎、被告丙○○
          、楊澎台及綽號阿猴、被告孫嘉源等人均有共同竊取財物變賣云云（見八
          十六年度偵字第二二八五號偵查卷宗第七頁反面、第八頁），而為不利於
          被告乙○○、丙○○之供述，然查，被告彭志彩自偵訊、原審迄甲○審理
          中均堅詞否認有與證人吳清郎等人組成竊盜集團之事，是被告彭志彩前後
          供述不一，所為不利於被告乙○○、丙○○之供述顯有瑕疵，不足為不利
          於被告乙○○、丙○○之認定，實無待言。
      ３、又雖證人廖春蓮（現更名為丁○○）於警詢中曾稱證人吳清郎係與被告彭
          志彩、綽號澎湖之人及被告丙○○共同竊盜云云（見八十六年度偵字第五
          四二二號偵查卷宗第十二頁），然於偵訊中業已堅詞否認有此情事，且證
          人廖春蓮對於該竊盜集團究係於何處竊盜、時間為何、竊得物品為何、與
          何人共同竊盜，均未為具體之陳述，是依證人廖春蓮所述，亦難認定被告
          丙○○確有參與竊盜犯行。又甲○於九十二年十二月十四日庭詢證人劉春
          蓮關於其於八十七年一月十二日及一月十七日警訊時之供述時，其答以：
          「當時警察詢問我說是否認識吳（清郎），但是他偷什麼東西我不清楚，
          也不知道他在那裡作（案），只是他曾經有這樣的紀錄。吳清郎是我以前
          均是在一起，我是跟警察說，他們是在一起的。我確實是因為他們才認識
          的。因為當時警察跟我說，有找到他們竊取的證據，但是我並沒有看到證
          據。而且在此之前已經有二年沒有看到被告程了，至於吳清郎已經好久沒
          有看到他了。」「因為當警察問我說是否知道以前他們（吳、程）是否有
          偷過東西，我當時是說我知道他們以前有偷過東西，但不知道他們當時是
          否有偷東西。」「我不知道（他們以前在什麼時候偷過什麼東西）。我是
          那時候認識吳清郎的時候，聽我男朋友這樣講的。所以我對程及吳清郎的
          整個情形我不瞭解。」益證證人丁○○於警訊之指證是依據傳聞而為，瑕
          疵歷歷，殊難據為被告等犯竊盜罪之論證至明。再者，證人吳清郎自警詢
          、偵查迄原審審理中均稱扣案之錄放影機、電視機及音響主機等物，係伊
          從永和、中和、新莊及北二高處之舊貨攤購得並非偷竊而來，未曾於八十
          六年一月間，與被告丙○○及廖春蓮攜帶瑞士刀至台北縣新莊市○○街三
          四四之十六號均輝企業偷竊監視器等語〔見八十六年度偵字第二二八五號
          偵查卷宗第十六頁、第一○三頁反面、第一○四頁、第二○○頁反面、第
          二二二頁反面、第二二三頁、原審刑事卷宗（二）第一二○頁、第一二二
          頁反面、第一二三頁、第一三六頁、第一三七頁、同法院九十一年十二月
          三日訊問筆錄〕，顯未供稱與被告乙○○、丙○○等人組成竊盜集團，復
          未證稱扣案之該等物品為被告乙○○及丙○○等人所竊得，是亦難憑認被
          告乙○○、丙○○二人涉有共同竊盜之犯行。
      ４、至證人即被害人林平等、邱明智、梁許麗香及張淑華之證言暨失竊報告等
          件，僅足以證明伊等所有之監視器螢幕確曾失竊無訛，然究不足以證明伊
          等失竊之物為被告乙○○及丙○○所竊得，是自難憑之為被告乙○○及程
          夏韋涉有竊盜犯行之補強證據。
      ５、再者，扣案證明筆錄、贓證物品清單及現場蒐證照片等件，或可證明確有
          在如事實欄所載之時、地查獲錄放影機、音響主機、監視器螢幕、傳真機
          及電視機等物，暨鍍金項鍊一條、玉戒一枚及瑞士刀一把係由被告丙○○
          所提出扣案，然被告乙○○為警查獲之際，尚有其他共同被告陳壽屏、彭
          志彩、孫嘉源及證人吳清郎為警在如事實欄所載之地點為警查獲，而居住
          在該處之人除被告乙○○外，尚有被告彭志彩，證人吳清郎偶而亦會至該
          處居住，復據被告乙○○、彭志彩及證人吳清郎坦認在卷，且查獲之錄放
          影機等電器均為證人吳清郎自中古店家中蒐購而來，為證人吳清郎所有之
          物，業據被告彭志彩供陳在卷〔見原審刑事卷宗（二）第七十八頁、第一
          ○○頁、第一三六頁反面、第一三七頁、第一七三頁、甲○八十九年度上
          訴字第二三六號刑事卷宗第五十一頁反面、第七十頁、第八十九頁〕，是
          縱在上址查獲上揭物品，仍不足以證明該等物品確係被告乙○○、丙○○
          所竊取而認其等共同涉有前揭竊盜犯行，是顯不足為被告乙○○及丙○○
          涉犯共同竊盜罪之不利證據。
      ６、況被告彭志彩、孫嘉源涉犯竊盜犯行部分均經原審法院以八十七年度訴字
          第五○八號判決無罪，並經甲○以八十九年度上訴字第二三六號裁判上訴
          駁回確定，證人吳清郎所涉竊盜犯行部分並經台灣宜蘭地方法院以八十七
          年度訴字第二四二號判決無罪，再經甲○以九十年度上訴字第四一二號裁
          判上訴駁回確定，有各該判決在卷足資查考，尤足見被告乙○○、丙○○
          並未與被告彭志彩、孫嘉源及證人吳清郎組成竊盜集團共同竊取財物。
    (二)被告乙○○涉嫌違反麻醉藥品管理條例第十三條之一第二項第一款之非法販賣
      化學合成麻醉藥品安非他命罪嫌部分：
      １、被告乙○○於警詢中雖曾自承有幫被告陳壽屏將安非他命送去給被告陳壽
          屏與購買者約定之地點後，收錢交給被告陳壽屏（見八十六度偵字第二二
          八五號偵查卷宗第十九頁反面、第二十頁），然自偵訊迄原審及甲○審理
          中均未自白有販賣安非他命並否認曾幫被告陳壽屏送安非他命之犯行，是
          甲○仍應調查其他必要證據證明被告乙○○於警詢時所供是否為真，尚難
          執此逕為不利於被告乙○○之認定。
      ２、再陳壽屏於警詢時雖曾供稱有販賣安非他命予被告乙○○、黃秋龍等人，
          並曾叫被告乙○○送安非他命予黃秋龍一次云云（見八十六年度偵字第二
          二八五號偵查卷宗第十一頁），然於原審及甲○就該案審理中均堅稱絕無
          此情事，並稱絕未販賣安非他命給被告乙○○及黃秋龍，亦未請被告吳萬
          福送過安非他命，絕無販賣安非他命等語〔見原審刑事卷宗（一）第一一
          三頁反面、第一一五頁、一七三頁、甲○八十九年度上訴字第二三六號刑
          事卷宗第六十九頁反面〕，是陳壽屏所為不利於被告乙○○之供述顯有瑕
          疵，參以公訴人所起訴此部分之事實復未扣得任何足資證明被告乙○○確
          有幫陳壽屏將安非他命送予黃秋龍之事證，是甲○自難憑此顯有瑕疵之陳
          壽屏供述，而認被告乙○○涉有此部分販賣安非他命之犯行。
      ３、又雖證人黃秋龍於警詢中曾供稱陳壽屏有叫證人吳清郎及被告乙○○幫忙
          販賣安非他命云云（見八十六年度偵字第二二八五號偵查卷宗第二十七頁
          反面），然查證人黃秋龍就被告乙○○係於何時、何地、以多少價格販賣
          多少數量之安非他命予何人之具體事實均未詳加描述，是甲○仍難憑此寥
          寥數語，遽論被告乙○○確有與陳壽屏共同販賣安非他命之情事，自不待
          言。
    (三)被告丙○○涉嫌違反麻醉藥品管理條例第十三條之一第二項第一款之非法販賣
      化學合成麻醉藥品安非他命罪嫌部分：
      被告丙○○於警詢中固曾供稱因證人吳清郎免費提供安非他命供渠吸食，故自
      八十五年十二月起曾連續幫證人吳清郎送安非他命至中和市交客戶二次，每次
      收取一千五百元，並由渠具名租車，載證人吳清郎出去販賣安非他命，證人吳
      清郎下車交易，渠在車上等云云（見八十六年度偵字第五四二二號偵查卷宗第
      四頁），然被告丙○○於原審及甲○審理中已堅稱無此情事，且此部分犯行除
      被告丙○○於警詢中之自白外，復未扣得任何足資證明被告丙○○有販賣安非
      他命犯行之積極事證，則是否得僅憑被告丙○○於警詢中之自白，遽以論處被
      告丙○○涉有販賣安非他命之犯行，顯有疑義。再者，證人吳清郎證稱伊未叫
      被告丙○○送安非他命給客戶，如果要送都是伊自己送，沒有叫被告丙○○送
      ，未曾要被告丙○○幫伊販賣安非他命等語〔見原審刑事卷宗（二）第一二二
      頁、同法院九十一年十二月三日訊問筆錄〕，足見被告丙○○確實未曾應證人
      吳清郎之請送安非他命給客戶，自無所謂販賣安非他命之行為。又雖證人廖春
      蓮於警詢中曾稱被告丙○○有幫證人吳清郎販賣安非他命云云（見八十六年度
      偵字第五四二二號偵查卷宗第十二頁），然證人廖春蓮就被告丙○○於何時、
      何地、以如何之價格幫證人吳清郎將安非他命販售他人之細節，均未為進一步
      之供述，是證人廖春蓮所言，尚不足為被告丙○○確有涉犯販賣安非他命犯行
      之不利認定。況證人吳清郎所涉非法販賣化學合成麻醉藥品安非他命之犯行，
      業經台灣宜蘭地方法院以八十七年度訴字第二四二號判決無罪，並經甲○以九
      十年度上訴字第四一二號裁判上訴駁回確定，有該二判決及台灣高等法院檢察
      署刑案紀錄簡覆表等附卷可資查考，則證人吳清郎既無販賣安非他命之情事，
      被告丙○○又如何能連續幫證人吳清郎送安非他命至中和市交客戶及載證人吳
      清郎出去販賣安非他命，就此以觀，顯無足夠證據足以認定被告丙○○確涉有
      公訴人所指之販賣安非他命犯行。
    (四)被告丙○○涉犯刑法第一百九十六條第一項之行使偽造通用貨幣罪嫌部分：
      １、被告丙○○雖於警詢及甲○審理中均自白曾自證人吳清郎處收受千元鈔票
          二張至世界新聞專科學校附近一家租車行租車，然該租車行老闆說該二紙
          鈔票係偽鈔，故渠以真鈔將之換回，並回去問證人吳清郎，證人吳清郎才
          說該二紙鈔票係偽鈔等情節，然均堅決否認知悉該二紙支票為偽鈔，且嗣
          後更改稱係自被告陳壽屏處收受該二紙偽鈔，非自證人吳清郎處得來云云
          （見原審法院九十一年十二月三日訊問筆錄），是被告丙○○之自白先後
          陳述不一，其自白之可信度顯有可疑，尚難遽認確屬真實。
      ２、又陳壽屏自偵訊、原審及甲○審理中均稱是配合檢察官查緝偽鈔，偽鈔是
          桃園阿乖偽造的，伊沒有交偽鈔給吳清郎，亦未曾交偽鈔予被告丙○○要
          被告丙○○幫伊租車，伊雖不認識被告丙○○，但「聽說」曾拿二張偽鈔
          被查獲等語〔（見八十六年度偵字第二二八五號偵查卷宗卷第一八九頁、
          第二八○頁反面、原審刑事卷宗（一）第一一二頁反面、第一一三頁反面
          、第一一四頁、刑事卷宗（二）第一三五頁、第一七六頁、甲○八十九年
          度上訴字第二三六號刑事卷宗第六十四頁、第六十九頁反面、第九十頁、
          第九十二頁〕，並未自白曾交付偽鈔予被告丙○○行使之犯行，證人吳清
          郎復證稱是陳壽屏要伊幫忙租車，因當時伊被通緝，不方便出面，陳壽屏
          要伊找被告丙○○幫忙，陳壽屏係直接將金錢拿給被告丙○○，被告程夏
          韋回來後亦直接告訴陳壽屏說那二張鈔票是偽鈔，伊不知悉到底是否確係
          偽鈔，且並未交付偽鈔給被告丙○○，伊不清楚陳壽屏有無交付偽鈔給被
          告丙○○等語〔見八十六年度偵字第二二八五號偵查卷宗第二二三頁、原
          審刑事卷宗（二）第一二一頁、同法院九十一年十二月三日訊問筆錄〕，
          互核被告丙○○與陳壽屏及證人吳清郎所言就究係何人欲租車，偽鈔由何
          人交付及事後將偽鈔遭人發覺之事告訴何人、如何處理該偽鈔之具體情節
          ，所述均不相符，且有矛盾，是不能以陳壽屏上開供述情節，即為被告程
          夏韋不利之認定。再證人廖春蓮雖於警詢時供稱證人吳清郎向陳壽屏拿到
          偽鈔後，由伊幫忙以一比三賣給綽號「阿龍」及被告丙○○等人等語（見
          八十六年度偵字第五四二二號卷第十一頁背面），然證人廖春蓮就被告程
          夏韋購買偽鈔之犯行，並未為進一步之供述，且被告丙○○亦僅供稱取得
          二張偽鈔租車之事，從未承認向被告陳壽屏購買偽鈔等情，亦難以證人廖
          春蓮之證詞即為被告丙○○不利之認定。
      ３、至公訴人雖又認被告丙○○於八十六年一月初某日，偕同證人吳清郎及廖
          春蓮持偽鈔至台北市○○路一段某商店購買鍍金項鍊及玉戒，因認被告程
          夏韋此部分亦涉犯刑法第一百九十六條第一項之行使偽造通用貨幣犯行云
          云。然查被告丙○○於警詢時係供稱「該（鍍金）項鍊是吳清郎於八十六
          年元月初在台北市○○路○段商店以偽鈔購得。」、「（問：你如何知道
          該鍍金項鍊是以偽鈔購得？）是吳清郎與廖春蓮二人去該處所購買回來後
          ，連一個玉戒放在租來的車上，忘記拿下來，我就幫他保管。」等語（見
          八十六年度偵字第五四二二號偵查卷宗第七頁），於原審審理中更否認有
          以偽鈔購買鍍金項鍊及玉戒之行為，是依被告丙○○之供陳，並不足以證
          明被告丙○○有與證人吳清郎、廖春蓮一同至該商店持偽鈔購買該鍍金項
          鍊及玉戒甚為灼然，且原審質之證人吳清郎是否有此事，證人吳清郎復證
          稱絕無此事等語〔見原審刑事卷宗（二）第一二一頁反面、同法院九十一
          年十二月三日訊問筆錄〕，此外，甲○復查無其他積極事證足資證明被告
          丙○○與吳清郎、廖春蓮就此行使偽造通用貨幣犯行有何犯意聯絡及行為
          分擔，是公訴人執此為被告丙○○涉犯此犯行之證據，自嫌無據。又該扣
          案之鍍金項鍊及玉戒，並不足以證明該等物品確係以偽鈔購買所得，是仍
          不得執為被告丙○○涉有此行使偽造通用貨幣犯行之不利證據。
      ４、末查，依公訴人之起訴事實觀之，被告丙○○所持之偽鈔既係自陳壽屏、
          吳清郎處得來，而陳壽屏、吳清郎所涉前揭行使偽造通用貨幣之犯行，分
          別經原審及台灣宜蘭地方法院判決無罪，並均經甲○判決裁判上訴駁回確
          定，有原審八十七年度訴字第五○八號、台灣宜蘭地方法院八十七年度訴
          字第二四二號、甲○八十九年度上訴字第二三六號及九十年度上訴字第四
          一二號判決在卷可參，況本件並未扣得任何之偽鈔可資查證，無從查證被
          告丙○○所供是否為真，是法院自難遽論被告丙○○確有行使偽造通用貨
          幣之犯行，自不待言。
    (五)是綜上各節，勾稽觀之，被告乙○○、丙○○二人所辯並無為任何竊盜行為，
      亦未販賣安非他命等語，均堪採信。此外，甲○復查無其他積極證據足資證明
      被告乙○○、丙○○有前揭公訴人所起訴之結夥三人攜帶兇器竊盜、非法販賣
      化學合成麻醉藥品安非他命及行使偽造通用貨幣之犯行，揆之前揭說明，甲○
      自難僅憑前揭被告乙○○、丙○○之自白，共同被告陳壽屏、彭志彩之供述，
      證人吳清郎、廖春蓮、黃秋龍之供陳及被害人林平等、邱明智、梁許麗香、張
      淑華之失竊報告、扣案證明筆錄、贓證物品清單、現場蒐證照片等件，遽論被
      告乙○○、丙○○確有公訴人所指上開犯行，既不能證明被告等犯前開罪名，
      自應諭知其無罪之判決。
五、原審因以被告等被訴上開犯行部分，犯罪無法證明，而判決被告等無罪，核無不
    合。檢察官上訴論旨，猶執陳詞，指摘原判決不當，為無理由，應予駁回。
據上論結，應依刑事訴訟法第三百六十八條，判決如主文。
本案經檢察官張秋雲到庭執行職務。
中    華    民    國    九十二    年       四       月     十    七     日
                              臺灣高等法院刑事第四庭
                                  審判長法  官  蔡  永  昌
                                        法  官  陳  榮  和
                                        法  官  李  英  豪
右正本證明與原本無異。
被告不得上訴。
檢察官對於販賣化學合成麻醉藥品及行使偽鈔部分犯行，如不服本判決應於收受送達
後十日內向甲○提出上訴書狀，其未敘述上訴之理由者並得於提起上訴後十日內向甲
○補提理由書（均須按他造當事人之人數附繕本）。
竊盜部分不得上訴。
                                        書記官  鄭  信  昱
中    華    民    國    九十二    年       四       月    二  十  一    日


司法院資訊處製作；財團法人民間司法改革基金會備份。
